臺灣嘉義地方法院刑事判決　　　　　　　 96年度交易字第5號
公　訴　人　臺灣嘉義地方法院檢察署檢察官
被　　　告　乙○○
上列被告因過失致死案件，經檢察官提起公訴（95年度調偵字第
342號），被告於本院行準備程序時就犯罪事實為有罪之陳述，
經本院合議庭裁定適用簡式審判程序，判決如下：
    主  文
乙○○因過失致人於死，處有期徒刑柒月。緩刑參年。
    事  實
一、乙○○於民國九十五年八月十一日上午九時二十分許，駕駛
    車牌號碼3129－LU號自用小客車，沿嘉義市○○路由東向西
    方向行駛，於同日上午九時二十五分許，行經博東路與維新
    路口時，本應注意汽車行駛時，駕駛人應注意車前狀況，並
    隨時採取必要之安全措施，而當時天候晴、日間自然光線、
    視線良好、柏油路面乾燥無缺陷、視距良好，並無不能注意
    之情事，竟疏未注意陳丞治騎乘車牌號碼ZTY－425號機車，
    自維新路由南往北方向行駛而至該交岔路口，致乙○○煞車
    不及，其所駕駛之自用小客車左前處，撞及陳丞治上開機車
    右側車身（起訴書誤載為左側），致陳丞治當場人車倒地，
    受有「挫傷性腦蜘蛛膜下出血、頭顱骨骨折」等傷害，經送
    醫後，延至同日下午四時零八分許傷重不治死亡。
二、案經嘉義市警察局第二分局報告臺灣嘉義地方法院檢察署檢
    察官偵查起訴。
    理  由
一、上揭事實，業據被告乙○○於審理時自白不諱（本院卷第23
    、30頁），並經告訴人甲○○○於警詢時指訴綦詳，復有嘉
    義市警察局第二分局北門派出所製作之道路交通事故現場圖
    、道路交通事故調查報告表（一）、（二）及現場照片十幀
    、檢察官就警詢光碟勘驗筆錄在卷可稽（偵卷第15至17頁）
    ；而被害人陳丞治確因本件車禍受有「挫傷性腦蜘蛛膜下出
    血、頭顱骨骨折」等傷害，經送醫救治後傷重不治死亡，亦
    有財團法人嘉義基督教醫院診斷證明書、相驗屍體證明書、
    勘驗筆錄、驗斷書各一份附卷可憑，自堪認定。
二、按汽車行駛時，駕駛人應注意車前狀況，並隨時採取必要之
    安全措施。道路交通安全規則第九十四條第三項定有明文，
    查本件被告駕駛自小客車，於行經上開有交岔路口時，理應
    知悉並注意上開交通安全規則，以防止危險發生，佐以被告
    係合法考領有駕駛執照之人，為交通事故調查報告表記載明
    確，是其對於應遵守上開規定自應知之甚稔，且依卷附之道
    路交通事故調查報告表所載，本件肇事當時天候晴、日間自
    然光線、路面乾燥、無缺陷、無障礙物、視距良好等情狀，
    被告並無不能注意之情事，詎仍疏未注意上開規定，因而肇
    事，致被害人死亡，足見被告於本件車禍確有違反上述交通
    安全規則至明；又本件事故經送臺灣省嘉雲區車輛行車事故
    鑑定委員會，然認為：本件純屬號誌問題，無法鑑定；有臺
    灣省嘉雲區車輛行車事故鑑定委員會九十五年九月二十日嘉
    雲鑑950577字第0955803539號鑑定意見書（偵卷第6頁），
    ，惟依前揭證據，足證被告之駕車行為確僅有前揭未注意車
    前狀況之過失無疑。被害人因本件車禍死亡，已如前述，被
    告過失行為與被害人死亡結果間，顯具有相當因果關係。綜
    上，本件事證明確，被告過失致死犯行，即堪認定。
三、核被告所為，係犯刑法第二百七十六條第一項過失致死罪。
    爰審酌被告無任何犯罪素行（有臺灣嘉義地方法院檢察署刑
    案資料查註紀錄表及臺灣高等法院被告前案紀錄表各一份附
    卷可按）；依其陳述，其離婚、子女均成年，在化妝品公司
    上班，年薪約新台幣（下同）一百餘萬元之生活狀況；高中
    畢業之智識程度；與被害人素不相識；造成被害人死亡之結
    果，及犯後係路人報案未自首，有北門派出所職務報告可佐
    （本院卷第12頁）、坦認未注意車前狀況之過失、其過失程
    度全部肇事責任、與被害人家屬達成和解（詳後述）等一切
    情狀，量處如主文所示之刑。
四、查被告並無犯罪紀錄，有臺灣嘉義地方法院檢察署刑案資料
    查註紀錄表及臺灣高等法院被告前案紀錄表各一份附卷可按
    ，素行尚佳，坦承犯行，深知悔悟，堪認係因一時失慮致罹
    刑典，經此偵查審判程序，當知所警惕，信無再犯之虞，另
    被告與被害人家屬達成和解，除告訴人已領取之強制責任險
    保險金一百五十萬元外，同意再給付二百二十萬元，有嘉義
    市東區調解委員會調解筆錄影本可佐（本院卷第34頁），足
    見其深具悔意，經此教訓，應知惕勵，當無再犯之虞，本院
    認其所受宣告之刑，以暫不執行為適當，併予宣告緩刑三年
    ，用啟自新。
據上論斷，應依刑事訴訟法第二百七十三條之一第一項、第二百
九十九條第一項前段，刑法施行法第一條之一第一項、第二項前
段，刑法第二百七十六條第一項、第七十四條第一項第一款，判
決如主文。
本案經檢察官蔡彥守到庭執行職務。
中　　華　　民　　國　　96　　年　　2 　　月　　16　　日
                  交通法庭  法　官  蔡廷宜
上列正本證明與原本無異。
如不服本判決，應於判決送達後10日內向本院提出上訴狀（應附
繕本）。告訴人或被害人如對於本判決不服者，應具備理由請求
檢察官上訴，其上訴期間之計算係以檢察官收受判決正本之日期
為準。
中　　華　　民　　國　　96　　年　　2 　　月　　16　　日
                            書記官  蕭琪男
附錄論罪科刑法條
中華民國刑法第276條第1項
（過失致死罪）
因過失致人於死者，處2年以下有期徒刑、拘役或2千元以下罰金
。
